# 请教陈版：带保底回购钒电解液计提折旧问题

提问人：ttbeast 时间：2022-08-30 16:11:12
如题：A公司拟购入钒电解液（电池其他组件另行购买，不在此合同中）用于储能，价值 6 亿元。
按公开资料显示，钒电解液使用寿命长（理论上是无限期，但钒电池组预计使用寿命 20 年），充放电过程中不会产生其他的物质，几乎零损耗。
且钒属于贵金属，其价格虽然随市场波动，但预计长期价格能维持保本。
问题 1 ：钒电解液按照电池组的预计使用寿命 20 年计提折旧，且估计钒电解液残值与现在基本持平，是否可以不计提折旧？
问题 2 ：若在合同中设计回购条款，即出售方在 20 年后按照不低于现在价格的市场价进行回购，是否可以预计其残值等于目前的价值？（不考虑处置费用）仅考虑钒电解液降价及出售方是否有能力履行回购义务，从而计提减值准备即可？

回答人：chenyiwei
1 、钒电解液的折旧年限按 20 年基本可接受；其预计净残值为从废液中回收贵金属钒的市场价格（按当前市场价格计算，每年调整）减去估计的回收处置费用后的净额。
2 、“出售方在 20 年后按照不低于现在价格的市场价进行回购”这种条款的效力和可执行性如何？不建议仅仅依据该条款作为主要证据认定其残值不低于购买价格。

提问人：ttbeast 时间：2022-09-01 10:43:49
感谢陈版解惑。
客户的本意是想少计提折旧，同时规避价格下跌的风险。
针对这个条款，个人认为它其实是类似于购买了一种看跌期权，且评估出售方有执行该条款的能力，基于其他方面的因素能够形成一种强约束。您看这个是否合理？

回答人：chenyiwei
不是期权，因为出售价格并未锁定。